【裁判字號】    98,上易,1006
【裁判日期】    980707
【裁判案由】    傷害
【裁判全文】
臺灣高等法院臺中分院刑事判決        98年度上易字第1006號
上  訴  人  臺灣臺中地方法院檢察署檢察官
上  訴  人
即  被  告  甲○○
上列上訴人因被告傷害案件，不服臺灣臺中地方法院中華民國98
年5月7日所為之第一審判決（98年度易字第1108號），提起上訴
，本院裁定如下：
    主  文
上訴駁回。
    理  由
一、按不服地方法院之第一審判決而上訴者，應向管轄第二審之
    高等法院為之。上訴書狀應敘述具體理由。上訴書狀未敘述
    上訴理由者，應於上訴期間屆滿後20日內補提理由書於原審
    法院。逾期未補提者，原審法院應定期間先命補正；又第二
    審法院認為上訴書狀未敘述理由或上訴有第362 條前段之情
    形者，應以判決駁回之。但其情形可以補正而未經原審法院
    命其補正者，審判長應定期間先命補正，刑事訴訟法第 361
    條、第367條分別定有明文。次按「依刑事訴訟法第350條、
    第361條、第 362條、第367條規定，不服地方法院之第一審
    判決而上訴者，須提出上訴書狀，並應敘述具體理由，為上
    訴必備之程式；其所提出之書狀未敘述上訴理由，或僅曾以
    言詞陳述上訴理由者，均應於上訴期間屆滿後20日內補提理
    由書於第一審法院。第一審法院經形式審查，認逾期未補提
    上訴理由者，應定期間先命補正；逾期未補正者，為上訴不
    合法律上之程式，應以裁定駁回。倘已提出上訴理由，但所
    提非屬具體理由者，則由第二審法院以上訴不合法律上之程
    式，判決駁回。而所謂具體理由，必係依據卷內既有訴訟資
    料或提出新事證，指摘或表明第一審判決有何採證認事、用
    法或量刑等足以影響判決本旨之不當或違法，而構成應予撤
    銷之具體事由，始克當之（例如：依憑證據法則具體指出所
    採證據何以不具證據能力，或依憑卷證資料，明確指出所為
    證據證明力之判斷如何違背經驗、論理法則）；倘僅泛言原
    判決認定事實錯誤、違背法令、量刑失之過重或輕縱，而未
    依上揭意旨指出具體事由，或形式上雖已指出具體事由，然
    該事由縱使屬實，亦不足以認為原判決有何不當或違法者（
    例如：對不具有調查必要性之證據，法院未依聲請調查亦未
    說明理由，或援用證據不當，但除去該證據仍應為同一事實
    之認定），皆難謂係具體理由，俾與第二審上訴制度旨在請
    求第二審法院撤銷、變更第一審不當或違法之判決，以實現
    個案救濟之立法目的相契合，並節制濫行上訴」（參照最高
    法院97年台上字第892號判決意旨）。
二、經查：
  (一)本件上訴人即被告甲○○（下稱被告）雖於民國 98年5月20
    日具狀提起上訴，經核其刑事上訴狀並未敘述具體上訴理由
    ，僅記載「理由容後補呈」。本院乃於 98年6月23日裁定命
    其於收受裁定書後 7日內補正上訴之具體理由，該裁定已於
    98年 6月25日送達予被告收受，有本院送達證書附卷可稽，
    詎被告迄今仍未補提上訴書狀敘明具體理由，依上開規定，
    其上訴顯不合法定上訴程式，爰不經言詞辯論逕予判決駁回
    。
  (二)臺灣臺中地方法院檢察署檢察官雖亦於法定上訴期間向原審
    法院提起上訴，然其上訴意旨略以：告訴人因受被告之恐嚇
    危害安全及傷害犯行，因而受有左額頂部挫傷瘀腫，臉部挫
    傷等傷害，事後被告未對告訴人為任何賠償，毫無悔意可言
    ，經核被告僅因其友人與告訴人間之金錢借貸一事，竟不思
    以理性方式溝通協調，反以暴力方式插手處理，實屬漠視法
    紀，被告固坦承犯行，然尚未對告訴人為任何之賠償，難謂
    真有悔意，爰提起上訴，請求撤銷原判決，重新量刑等語。
    其就第一審判決究有何具體事由，致判決不當或違法，並無
    一語涉及。雖其指摘原審量刑過輕，然按刑之量定，係實體
    法上賦予法院得自由裁量之事項，倘其未逾越法律所規定之
    範圍，又未明顯違背正義，即不得任意指摘為違法。本件原
    審於判決理由中就量刑之部分已詳予敘明：「爰審酌被告不
    思理性與人溝通，僅因告訴人與被告友人謝松之債務問題遲
    未完善解決，即出於一時激憤，恣意毆打告訴人，致告訴人
    受有如犯罪事實欄所載之傷勢，顯見被告法治觀念淡薄，行
    為實不足取，且其迄今尚未能與告訴人達成和解，以金錢稍
    事彌補其因被告本件犯行所遭受身心之損害，但告訴人仍得
    循民事訴訟程序尋求救濟，暨被告犯後始終坦承犯行，犯罪
    後態度尚佳等一切情狀」等語，經核原審量刑並未逾越法律
    所規定之範圍，又無明顯違背正義。公訴人仍執原審已審酌
    過之事項，泛稱原審量刑過輕，亦非具體之上訴理由。揆諸
    上開說明，檢察官所為之上訴顯不合法定上訴程式，亦不經
    言詞辯論逕予判決駁回。
據上論結，應依刑事訴訟法第367條、第372條，判決如主文。
中    華    民    國    98    年    7     月    7     日
            刑事第十庭    審判長法  官  林  照  明
                                法  官  林  欽  章
                                法  官  蔡  名  曜
以上正本證明與原本無異。
不得上訴。
                                書記官  劉  恒  宏
中    華    民    國    98    年    7     月    7     日


司法院資訊處製作；財團法人民間司法改革基金會備份。
